臺灣宜蘭地方法院交通事件裁定　　　　 96年度交聲字第351號
原處分機關　交通部公路總局臺北區監理所宜蘭監理站
異　議　人
即受處分人　甲○○
　　　　　　　　　　　宜蘭縣冬.
上列異議人即受處分人因違反道路交通管理處罰條例案件，對於
交通部公路總局臺北區監理所宜蘭監理站民國96年12月5日所為
之宜監字第裁43─Q00000000號裁決聲明異議，本院裁定如下：
    主  文
異議駁回。
    理  由
一、原處分意旨略以：異議人即受處分人甲○○於民國96年9月1
    1日晚間10時許，酒後駕駛車號U2—8062號自小客車沿宜蘭
    縣冬山鄉○○路○段往蘇澳方向行駛，而於同日晚間10時40
    分許，在冬山路一段與香南路交岔口之統一超商前，為宜蘭
    縣警察局羅東分局警員查獲，經警於同日晚間11時8分許測
    得其呼氣中所含酒精濃度高達每公升0.56毫克，員警即以異
    議人有違反道路交通管理處罰條例第35條第1項第1款規定之
    行為，開立宜警交字第Q00000000號舉發違反道路交通管理
    事件通知單予以舉發，原處分機關交通部公路總局臺北區監
    理所宜蘭監理站乃於96年12月5日以宜監字第裁43—Q000000
    00號裁決書裁處異議人「一、罰鍰新臺幣四萬九千五百元，
    吊扣駕駛執照十二月，施以道安講習。二、罰鍰部分俟法院
    裁判確定處以罰金低於新臺幣四萬九千五百元，應依裁決繳
    納罰鍰不足之部分，並限於法院裁判確定後一個月內持法院
    判決書或處分書及收據正本到案繳納，若法院裁判確定處以
    罰金高於新臺幣四萬九千五百元，本案罰鍰部分免於繳納。
    三、若法院判決處以有期徒刑、拘役（均得易科罰金）者，
    本案罰鍰部分免於繳納。」。
二、異議意旨略以：異議人係於96年9月11日晚間9時許，即將車
    號U2—8062號自小客車停於冬山路一段與香南路交岔口統一
    超商後之停車場，之後搭友人車輛前往他處飲酒，酒後於當
    日晚間11時許搭友人車輛返回上開統一超商店，正欲進入店
    內購物，即為警方攔查，警方要求異議人實施酒測，之後便
    以異議人酒後開車為由開單告發。惟異議人當天根本無酒後
    駕車之行為，舉發相片所示車號U2—8062號自小客車之停車
    位置係員警對異議人實施酒測後，自行將車移至拍照位置，
    該位置並非異議人之停車位置，本件舉發及裁決顯不合法，
    為此，聲明異議，請求撤銷原處分。
三、按汽車駕駛人飲用酒類或其他類似物後，其吐氣所含酒精濃
    度超過每公升零點二五毫克或血液中酒精濃度超過百分之零
    點零五以上者，不得駕車；汽車駕駛人，駕駛汽車經測試檢
    定有酒精濃度超過規定標準者，處新臺幣一萬五千元以上六
    萬元以下罰鍰，並當場移置保管該汽車及吊扣其駕駛執照一
    年，且應接受道路交通安全講習，道路交通安全規則第114
    條第2款、道路交通管理處罰條例第35條第1項第1款、第24
    條第1項第2款分別定有明文。又汽車駕駛人有道路交通管理
    處罰條例第35條第1項之情形，同時違反刑事法律者，經裁
    判確定處以罰金低於本條例第92條第3項所訂最低罰鍰基準
    規定者，應依本條例裁決繳納不足最低罰鍰之部分，道路交
    通管理處罰條例第35條第8項亦有明定。
四、訊據異議人甲○○固矢口否認有酒後駕車之違規行為，然查
    ：證人即舉發員警邱忠勝於本院調查時已結證「96年9月11
    日晚上8到12時，我與張原誌在宜蘭縣冬山路1段與香南路交
    岔口的統一超商執行酒駕取締勤務，當天晚上10時40分許，
    我看到車號U2—8062號自小客車沿冬山路一段往蘇澳方向行
    駛，在冬山路一段與香南路交岔口的統一超商旁停車，我們
    就上前去查看駕駛人是否有喝酒，一上前就聞到駕駛人全身
    酒味，我就告知駕駛人即甲○○他酒後駕車，請他到臨檢點
    實施酒測，甲○○要求喝礦泉水，我到統一超商買二瓶礦泉
    水，甲○○喝了礦泉水後，在晚上11時5分準備實施酒測，
    在晚上11時8分完成酒測，酒測的結果甲○○呼氣中所含酒
    精濃度高達每公升0.56毫克，我們就把甲○○帶回警察局做
    筆錄，並開單告發，且移送甲○○公共危險。我確實是親眼
    看到異議人駕駛車號U2—8062號自小客車行駛於道路上，之
    後停於統一超商旁後，即上前盤查，並帶往實施酒測。舉發
    相片是當初我目擊異議人停車時拍的，因為當日執勤前沒有
    校正好時間，所以相片上所顯示的時間是不正確的。」等情
    綦詳，核與證人即另一執勤員警張原誌於本院調查時所結證
    「96年9月11日晚上，我與邱忠勝一起在冬山路一段與香南
    路口執勤，我看到車號U2—8062號自小客車沿著冬山路一段
    行駛，之後停在冬山路一段與香南路口的統一超商前，駕駛
    人甲○○從車上下來，我們上前聞到酒味，就請甲○○實施
    酒測，酒測結果為0.56，我們就對甲○○開單告發。我是親
    眼看到異議人駕駛車號U2—8062號自小客車行駛於道路上，
    之後停於統一超商旁後，即上前盤查，並帶往實施酒測，本
    件舉發是正確的。」之情節相符，並有酒精測定紀錄表、舉
    發違反道路交通管理事件通知單、舉發相片、現場圖在卷可
    稽。再者，異議人甲○○於臺灣宜蘭地方法院檢察署96年度
    偵字第3708號公共危險案件偵查中，業已坦承「伊有於96年
    9月11日，於酒後已無安全駕駛動力交通工具能力之情形下
    ，仍駕駛車號U2—8062號自小客車上路，同日晚間11時8分
    許，為警於宜蘭縣山鄉○○路○段與香南路口攔檢，嗣經警
    以呼氣酒精測定器測試其呼氣中所含酒精濃度達每公升0.56
    毫克。」等情，嗣經檢察官偵查後，業已對異議人為緩起訴
    處分之事實，亦有臺灣宜蘭地方法院檢察署96年度偵字第37
    08號緩起訴處分書、臺灣高等法院被告前案紀錄表附卷可資
    佐證。至於異議人所提出舉發地點統一超商之監視錄影光碟
    及光碟內容翻拍相片內，固然未拍得異議人停車之畫面，然
    依警方之採證相片所示，異議人停車位置前方尚有一檳榔攤
    ，惟於異議人所提出之上開光碟相片內，亦未見拍得該檳榔
    攤，且異議人復陳稱「可能是暗暗的，監視器拍不到檳榔攤
    」等語，顯然該監視器更無法拍得在檳榔攤後方之異議人車
    輛，是異議人所舉上開證據並不足為其有利事實之認定。從
    而，異議人於呼氣中所含酒精濃度超過法定標準每公升0.25
    毫克之酒醉狀態下，於96年9月11日晚間10時許，酒後駕駛
    車號U2—8062號上路，而於同日晚間10時40分許，在冬山路
    一段與香南路交岔口之統一超商前為員警攔檢查獲，員警並
    於同日晚間11時8分許對其實施酒測，測得其呼氣中所含酒
    精濃度高達每公升0.56毫克之違規事實，已堪認定。異議人
    空言辯稱「當天伊根本無酒後駕車之行為。」云云，顯屬事
    後卸責之詞，諉無足取。
五、綜上所述，原處分機關針對異議人前揭飲用酒類後其吐氣所
    含酒精濃度超過每公升0.25毫克（已達每公升0.56毫克）而
    駕車之違規行為，裁處異議人「一、罰鍰新臺幣四萬九千五
    百元，吊扣駕駛執照十二月，施以道安講習。二、罰鍰部分
    俟法院裁判確定處以罰金低於新臺幣四萬九千五百元，應依
    裁決繳納罰鍰不足之部分，並限於法院裁判確定後一個月內
    持法院判決書或處分書及收據正本到案繳納，若法院裁判確
    定處以罰金高於新臺幣四萬九千五百元，本案罰鍰部分免於
    繳納。三、若法院判決處以有期徒刑、拘役（均得易科罰金
    ）者，本案罰鍰部分免於繳納。」，核與前揭道路交通安全
    規則第114條第2款及道路交通管理處罰條例第35條第1項第1
    款、第24條第1項第2款、第35條第8項之規定相符，並無違
    法或不當之處，故異議人以首揭情詞，對於上開裁決提起異
    議，並無理由，應予駁回。
六、據上論斷，依道路交通案件處理辦法第19條，裁定如主文。
中    華    民    國    96    年    12    月     31    日
                  交通法庭法  官  劉家祥
以上正本證明與原本無異。
如不服本裁定，應於裁定送達後5日內向本院提出抗告狀。（需
附繕本）
                          書記官  邱淑秋
中　　華　　民　　國　　96　　年　　12　　月　　31　　日
